# BOT项目的借款费用资本化问题

提问人：hexieyi 时间：2020-07-27 20:33:09
陈老师你好，在IFRIC12中，我看到有明确说如果BOT形成金融资产，那借款费用不可以资本化。
但是如果一个BOT项目是金融资产+无形资产混合模式，那我建设期间的利息费用还可以资本化吗？应该如何考虑呢？谢谢！

回答人：chenyiwei
BOT项目需确认建造合同收入，而建造合同一般是在一段时间内确认收入的。对于在一段时间内履行的履约义务，其合同履约成本不属于符合资本化条件的资产，包括其中可能日后形成无形资产的部分。所以借款费用应在发生时直接费用化处理。